# 上市公司可否对其本级单独出具审计报告

提问人：lihaifang02416 时间：2010-05-21 20:46:57
上市公司要审计报告并非送证监会而是国内另外像工商年检之用途可否只出具其本级的审计报告（子公司仍按成本法核算）执行新会计准则

回答人：chenyiwei
回复 楼主 lihaifang02416 的帖子实务中很少见。但是在理论上，任何按会计准则规定需编制合并报表的企业，也都可以仅就其个别报表出具特殊目的审计报告，可以作为财务报表组成部分的审计报告，或者特殊编制基础的审计报告，执行 1601 号审计准则。 这类业务的要点是：将被审计的特殊目的报表与整套法定财务报表严格区分开，并严格限定用途和目的，确保不违反信息披露的公平原则（不能在其中出现未公开披露过的重大信息）。